【裁判字號】    88,易,2136
【裁判日期】    890324
【裁判案由】    賭博
【裁判全文】
臺灣臺南地方法院刑事判決                        八十八年度易字第二一三六號
    公  訴  人  臺灣臺南地方法院檢察署檢察官
    被      告  甲○○
                丙○○
右列被告等因賭博案件，經檢察官提起公訴（八十八年度偵字第九二○一號），本院
判決如左：
    主  文
甲○○共同以賭博為常業，處有期徒刑參月，如易科罰金，以參佰元折算壹日。
丙○○在公眾得出入之場所賭博財物，處罰金貳仟元，如易服勞役，以參佰元折算壹
日。
扣案賭博性電動機具貳拾壹臺（含「水果盤」貳臺、「祥龍」貳臺、「羅宋」壹臺、
「黃業大老二」貳臺、「加州飛艇」壹臺、「皇冠列車」貳臺、「滿貫大亨」拾臺、
「滿貫連線積分」壹臺）及賭資新臺幣肆佰元均沒收。
    事  實
一、乙○○（另行審結）自民國八十八年四月一日起，在臺南市○區○○路二二五號
    其所經營之「電腦遊戲王國」公眾得出入之場所，擺設賭博性電動機具二十一臺
    （含「水果盤」二臺、「祥龍」二臺、「羅宋」一臺、「黃業大老二」二臺、「
    加州飛艇」一臺、「皇冠列車」二臺、「滿貫大亨」十臺、「滿貫連線積分」一
    臺），並雇用與之有共同犯意聯絡之甲○○，擔任開分員為賭客洗分及兌換現金
    ，與不特定之顧客賭博財物。賭客每次以現金依不同比例開分押注（「水果盤」
    為一比三十，「祥龍」、「羅宋」、「黃業大老二」均為一比一，「加州飛艇」
    為一比二，「皇冠列車」為一比十，「滿貫大亨」、「滿貫連線積分」為十比一
    ），如押中，賭客可依機具不同獲得不等倍數之分數，並得以所贏得之分數兌換
    兌換現金；如未押中，則押注金歸乙○○所有，乙○○、甲○○並以之為常業。
    嗣於八十八年七月二十三日下午三時四十分許，為警查獲丙○○以其年僅六歲、
    八歲之二子把玩「加州飛艇」所贏分數向甲○○兌換現金新臺幣（下同）四百元
    ，並扣得上開賭博性電動機具二十一臺、賭資四百元。
二、案經臺南市警察局第一分局報告臺灣臺南地方法院檢察署檢察官偵查起訴。
    理  由
一、訊據被告甲○○對於右揭事實坦承不諱，被告丙○○亦坦承向被告甲○○兌換現
    金之事實，二人供詞互核相符，並有賭博性電動機具二十一臺（含「水果盤」貳
    臺、「祥龍」貳臺、「羅宋」壹臺、「黃業大老二」貳臺、「加州飛艇」壹臺、
    「皇冠列車」貳臺、「滿貫大亨」拾臺、「滿貫連線積分」壹臺）及賭資四百元
    扣案可資佐證，被告等前開自白應堪採為真實。另被告甲○○係以經營前揭「電
    腦遊戲王國」為唯一職業，每月薪資所得約二萬多元，復據被告甲○○供承在卷
    ，其係以賭博為常業，要可認定，綜上所述，本件事證明確，被告等犯行可以認
    定。
二、被告丙○○雖僅係陪同二名年紀分別為六歲及八歲之幼子在「電腦遊戲王國」店
    內把玩「加州飛艇」，並未親自參與把玩，此為同案被告甲○○，與證人即現場
    查獲賭博之黃文龍於本院審理時所證實，然觀諸被告丙○○原欲以伊幼子贏取之
    分數兌換玩具，足見伊知悉可以把玩電動遊戲機具之分數換取財物，而被告丙○○之幼子並無經濟能力，衡情其等把玩電動遊戲機具之金錢亦係被告丙○○所支
    出，則被告丙○○既知悉可以遊戲分數換取財物，並提供金錢予伊二名幼子把玩
    電動遊戲機具，事後復以所贏取分數換取現金，可認被告丙○○係基於賭博之犯
    意利用無責任能力之二名幼子實施賭博行為，應成立賭博罪之間接正犯。是核被
    告甲○○、丙○○所為，係分別犯刑法第二百六十七條之以賭博為常業罪、第二
    百六十六條第一項前段之在公眾得出入場所賭博財物罪。被告甲○○與被告乙○○對於經營「電腦遊戲王國」常業賭博之行為，有犯意之聯絡與行為之分擔，均
    為共同正犯。爰審酌被告甲○○受雇於前開「電腦遊戲王國」店內擔任開分員，
    從事為賭客開分、兌換現金之工作，並未直接參與賭客與「電腦遊戲王國」經營
    者之對賭行為，其收入來源亦係前揭經營者按月給付薪資，而非與賭客對賭所贏
    得之財物；被告丙○○係陪同二名幼子把玩電動遊戲機具之動機，輸贏賭資金額
    不高，並未對於社會風氣、財產秩序造成嚴重危害，以及被告二人均坦承犯行之
    良好態度等一切情狀，各量處如主文所示之刑，並諭知易科罰金或易服勞役之折
    算標準，以資懲儆。扣案之賭博性電動機具二十一臺（含「水果盤」二臺、「祥
    龍」二臺、「羅宋」一臺、「黃業大老二」二臺、「加州飛艇」一臺、「皇冠列
    車」二臺、「滿貫大亨」十臺、「滿貫連線積分」一臺），以及賭資四百元，分
    別為當場賭博之器具與賭資，有扣押物品清單在卷可稽，併依刑法第二百六十六
    條第二項之規定宣告沒收。
據上論斷，應依刑事訴訟法第二百九十九條第一項前段，刑法第二十八條、第二百六
十六條第一項前段、第二項、第二百六十七條、第四十一條、第四十二條第二項，罰
金罰鍰提高標準條例第一條前段、第二條，判決如主文。
本案經檢察官吳岳輝到庭執行職務。
中    華    民    國     八十九     年       三       月     二十四     日
                              臺灣臺南地方法院刑事第四庭
                                      法  官  吳  坤  芳
右正本證明與原本無異。
如不服本判決，應於判決送達後十日內向本院提出上訴狀( 應附繕本 )。
                                      書記官  馬  愛  君
中    華    民    國     八十九     年       三       月     二十四     日
附錄本案論罪科刑法條全文：
刑法第二百六十六條第一項前段：在公共場所或公眾得出入之場所賭博財物者，
處一千元以下罰金。
刑法第二百六十七條：以賭博為常業者，處二年以下有期徒刑，得併科一千元以下罰
金。


司法院資訊處製作；財團法人民間司法改革基金會備份。
